【裁判字號】    97,訴,136
【裁判日期】    970227
【裁判案由】    違反毒品危害防制條例
【裁判全文】
臺灣臺南地方法院刑事判決               97年度訴字第136號
公  訴  人  臺灣臺南地方法院檢察署檢察官
被      告  甲○○
                    （另案在臺灣高雄第二監獄執行中）
上列被告因違反毒品危害防制條例案件，經檢察官提起公訴（九
十六年度毒偵字第三一二九號），被告於本院準備程序先就被訴
事實為有罪之陳述，受命法官於聽取當事人之意見後，合議庭裁
定由受命法官獨任進行簡式審判程序，判決如下：
    主  文
甲○○施用第一級毒品，共貳罪，均累犯，各處有期徒刑玖月，
第貳罪之扣案注射針筒壹支沒收；又施用第二級毒品，共罪，
均累犯，各處有期徒刑伍月。應執行有期徒刑壹年拾月，扣案注
射針筒壹支沒收。
    事  實
一、甲○○前於民國九十一年間，因施用毒品案件，經本院以九
    十一年度毒聲字第九十六號裁定送觀察、勒戒後，認無繼續
    施用毒品傾向，於九十二年一月二十三日執行完畢釋放出所
    ；又於九十四年間，因施用毒品等案件，經臺灣高雄地方法
    院以九十四年度易字第一四五九號判處應執行有期徒刑四月
    確定，於九十五年六月二十五日執行完畢出監。
二、嗣甲○○基於施用第一級毒品之犯意，於九十六年九月二十
    九日晚間八時許，在臺南市○○區○○路一段二五四號「樺
    谷飯店」公廁內，及於同年十二月八日晚間九時許，在臺南
    市○區○○路之「龍昇飯店」內，均以針筒注射方式，分別
    施用第一級毒品海洛因（下稱海洛因）一次。
三、甲○○另基於施用第二級毒品之犯意，於同年九月二十五日
    上午六時三十分許後之某時，在不詳地點，及於同年十二月
    八日凌晨某時、同年十二月九日凌晨零時十四分許，俱在臺
    南市○○區○○路三段二一一號屋內，均以燒烤方式，分別
    施用第二級毒品甲基安非他命（起訴書誤載為安非他命，下
    稱甲基安非他命）一次。
四、甲○○於同年九月三十日凌晨四時五十分許，在臺南市○區
    ○○路五六號前，及於同年十二月九日凌晨零時十五分許，
    在臺南市○○區○○路三段二一一號屋內，分別為警查獲，
    並於第二次查獲時扣得其所有供施用海洛因之注射針筒一支
    。甲○○二次為警查獲之同日，經警採尿送驗後，均呈嗎啡
    （海洛因人體代謝物）及甲基安非他命陽性反應，而悉上情
    。
五、案經臺南市警察局第五分局及第三分局分別報請臺灣臺南地
    方法院檢察署檢察官偵查起訴。
    理  由
一、上揭事實，業據被告甲○○於本院準備及審理程序中坦承不
    諱，而被告於九十六年九月三十日及同年十二月九日分別經
    採尿送驗結果，均呈嗎啡（海洛因人體代謝物）及甲基安非
    他命陽性反應，有詮昕科技股份有限公司編號六Ａ○九○○
    一九號及六Ｃ一一○○三三號濫用藥物尿液檢驗報告、臺南
    市警察局第五分局偵辦涉嫌毒品案採驗尿液編號年籍對照表
    、臺南市警察局第三分局偵辦涉嫌毒品危害防制條例案送驗
    尿液及年籍對照表各一份在卷為憑，此外，被告九十六年十
    二月八日施用海洛因之犯行，尚有扣案注射針筒一支可資佐
    證。按觀察勒戒或強制戒治執行完畢釋放後，五年內再犯毒
    品危害防制條例第十條施用第一、二級毒品之罪者，檢察官
    應依法追訴，毒品危害防制條例第二十三條第二項，定有明
    文。被告曾因施用毒品案件，經本院裁定送觀察、勒戒後，
    認無繼續施用毒品傾向，於九十二年一月二十三日執行完畢
    釋放出所等情，有臺灣臺南地方法院檢察署刑案資料查註紀
    錄表及臺灣高等法院被告前案紀錄表附卷可稽。被告於觀察
    勒戒釋放出所後，五年內再犯本案施用第一級毒品二次及施
    用第二級毒品三次等罪，事證明確，犯行均堪認定，應依法
    論科。
二、核被告所為，係犯毒品危害防制條例第十條第一項之施用第
    一級毒品罪及同條第二項之施用第二級毒品罪。被告非法持
    有第一級毒品海洛因及持有第二級毒品甲基安非他命之低度
    行為，均為其施用之高度行為所吸收，不另論罪。被告所為
    施用海洛因二次及甲基安非他命三次之行為，犯意及行為均
    應認係各別，而分論併罰。公訴意旨原認上開事實欄三被告
    第一次施用甲基安非他命之時間為「九十六年九月三十日上
    午六時三十分許為警採尿前九十六小時內之某時」，惟此時
    點業經公訴檢察官在本院準備程序中以言詞更正為上開採尿
    前一百二十小時內之某時，有本院準備程序筆錄在卷為憑（
    本院卷第二一頁）；另根據行政院衛生署管制藥品管理局歷
    來函示（如九十一年十月三日管檢字第一一○四三六號、九
    十一年九月二十三日管檢字第一○九六五二號、九十二年三
    月十日管檢字第○九二○○○一四九五號、九十二年七月二
    十三日管檢字第○九二○○○五六○九號函），亦均敘明施
    用甲基安非他命後，尿液可檢出之最長時限為一至五天。基
    於檢察一體原則，自應以公訴檢察官到庭陳述之犯罪事實為
    本件起訴效力之範圍。又公訴檢察官上開所更正被告施用甲
    基安非他命之時間，與本院前揭認定為「九十六年九月二十
    五日上午六時三十分許後之某時」，僅描述精確與否之別，
    尚非審判與起訴範圍有異，併予敘明。又被告有如上開事實
    欄一所載之前科及有期徒刑執行紀錄，有前揭刑案資料查註
    紀錄表及被告前案紀錄表可參，其於有期徒刑執行完畢後，
    五年內故意再犯本件有期徒刑以上之各罪，均為累犯，應依
    刑法第四十七條第一項之規定，俱加重其刑。爰審酌被告前
    經觀察、勒戒及有期徒刑之處遇措施後，猶未能深切體認毒
    品危害己身之鉅，及早謀求脫離毒害之道，反而於出監所後
    伺機再犯，未見有何警惕及悔意，自有使其再度接受相當時
    期監禁處遇以教化性情之必要，惟被告就犯罪事實均坦認犯
    行，犯後態度尚可；且施用毒品固戕害個人健康，然未侵害
    他人權益，犯罪手段平和，被告智識程度等一切情狀，分別
    量處如主文所示之刑，並定應執行刑。
三、扣案注射針筒一支，係被告所有並供其於九十六年十二月八
    日晚間八時許施用海洛因所用之物，業據被告供承在卷，爰
    依刑法第三十八條第一項第二款規定諭知沒收。至另扣案注
    射針筒一支，被告於本院審理程序中供述係伊於九十六年十
    二月九日凌晨零時十五分許為警查獲時在場之人江國華所有
    ，伊於警詢時承認為其所有之物，係因李樹林要伊為江國華
    承擔等語，是尚難確認為被告所有且供其施用海洛因之物，
    自未能遽予沒收。
四、末按安非他命與甲基安非他命係不同種類之第二級毒品，此
    參毒品危害防制條例第二條附表二將安非他命（Amphetamin
    -e）及甲基安非他命（Methamphetamine、（+ ）–（S）–
    N,alpha –dime–thylphenethylamine）分列第十二項及第
    八十九項可知。又吸食甲基安非他命經由代謝會產生少量的
    安非他命，而吸食安非他命經由代謝不會再產生甲基安非他
    命，此有高雄醫學大學附設中和紀念醫院九十三年十一月二
    十五日覆臺灣高雄地方法院貴刑未九十三訴五二一字第三七
    七四五號函示可參。本案被告於九十六年九月三十日經警採
    尿送驗結果，安非他命檢驗閾值為八八二ｎｇ／ｍｌ，甲基
    安非他命檢驗閾值則為七○七一ｎｇ／ｍｌ，另於九十六年
    十二月九日為警採尿送驗結果，安非他命檢驗閾值為一一七
    五ｎｇ／ｍｌ，甲基安非他命檢驗閾值則為一九○二二ｎｇ
    ／ｍｌ，前揭濫用藥物尿液檢驗報告記載明確。可見被告本
    案所施用之第二級毒品係甲基安非他命，而非安非他命，起
    訴書應係誤載，附此敘明。
據上論斷，應依刑事訴訟法第二百七十三條之一第一項、第二百
九十九條第一項前段，毒品危害防制條例第十條第一項、第二項
，刑法第十一條前段、第四十七條第一項、第五十一條第五款、
第三十八條第一項第二款，判決如主文。
本案經檢察官乙○○到庭執行職務。
中    華    民    國    97    年    2     月    27    日
                  刑事第十庭    法  官  陳賢德
以上正本證明與原本無異。
如不服本判決應於收受本判決後10日內向本院提出上訴書狀，並
應敘述具體理由。如未敘述上訴理由者，應於上訴期間屆滿後20
日內向本院補提理由書狀（均須按他造當事人之人數附繕本）「
切勿逕送上級法院」。
                                書記官  莊文茹
中    華    民    國    97    年    2     月    27    日
附錄論罪科刑法條
毒品危害防制條例第十條
施用第一級毒品者，處六月以上五年以下有期徒刑。
施用第二級毒品者，處三年以下有期徒刑。


司法院資訊處製作；財團法人民間司法改革基金會備份。
